臺灣新北地方法院三重簡易庭小額民事判決
                                   110年度重小字第3533號
原      告  亞太電信股份有限公司

法定代理人  陳鵬    
訴訟代理人  藍獲鉅  
被      告  鍾奇宏  

上列當事人間請求給付電信費事件，經本院於民國111年2月15日
言詞辯論終結，判決如下：
    主  文
被告應給付原告新臺幣捌仟肆佰元，及自民國一百一十年八月三
日起至清償日止，按年息百分之十五計算之利息。
訴訟費用新臺幣壹仟元由被告負擔。
本判決得假執行。
    事實及理由
一、原告主張：緣被告前於民國105年9月9日向原告租用0000000
    000號電信門號。嗣被告於110年1月間因使用系爭門號代付A
    pple商店之iTunes&AppStore費用致生電信費用帳單爭議而
    欠費新臺幣（下同）8,400元拒繳，惟依兩造間APPLE商店使
    用亞太電信行動電話帳單代付服務條款約定，原告僅係將被
    告於iTunes&AppStore軟體商店消費金額代墊予APPLE公司，
    被告有義務於規定期限內繳清所有款項，否則原告得向被告
    訴追，故被告對於其於iTunes&AppStore內之服務及金額縱
    有爭執，亦係應向提供該服務之廠商提出申訴，而非拒絕繳
    付原告代被告墊付予APPLE公司之款項。是以，被告雖辯稱
    已於110年1月6日凌晨2時許去電原告客服人員告知系爭門號
    代付服務遭盜用，原告即應停止付款，故此後所生之代付服
    務費用被告無須負擔云云，然依前述說明，被告對於交易之
    爭議，應向APPLE公司主張，不得以已來電原告客服為由拒
    絕給付。且依客服電話紀錄，被告於當時並未向原告客服人
    員提出關於關閉電信帳單代付服務之主張，故被告應對系爭
    欠費負全部清償之責。求為判決：被告應給付原告8,400元
    ，及自支付命令送達翌日起至清償日止，按年息5%計算之利
    息。
二、被告則請求駁回原告之訴，並以：被告於被盜刷當日2、3時
    許，就有電話告知原告客服在APPLE商店的消費非被告本人
    所刷，原告客服告知要向APPLE商店反應，因為APPLE商店服
    務時間是上午9時至下午5時，被告於服務時間有再跟APPLE 
    商店聯繫，APPLE 商店要求向原告取得明細編號，被告取得
    後有再跟APPLE 商店聯繫，後來APPLE商店告知被告等候通
    知，後面就沒有再聯繫被告。被告並不知道APPLE商店的電
    話，正常出問題都會找原告，被告已立即表示消費有問題，
    原告應該先暫時不支付該筆款項給APPLE 商店，但原告竟然
    還是繼續支付給APPLE商店，所以被告應毋庸支付該筆款項
    等語置辯。
三、法院之判斷：
    本件原告主張之事實，業據提出行動電話服務申請書、系統
    最新欠費畫面、APPLE商店使用亞太電信行動電話帳單代付
    服務條款及被告110年1月電信服務費通知單等件為證。被告
    固不爭執確有向原告申請租用上開行動電話門號，並開通行
    動電話帳單代付服務之事實，惟以上開情詞置辯。經查：
(一)依兩造間有關APPLE商店使用亞太電信行動電話帳單代付服
    務條款於第1條約定：「本服務僅提供亞太電信月租型行動
    電話門號(不包括預付卡)用戶本人使用，您的行動電話門號
    一旦完成本服務設定後，你於Apple商店的交易款項將透過
    該行動電話帳單出帳，您有義務必須在規定期限內繳清所有
    款項，如有欠款，亞太電信有權向您進行訴追。」、第3條
    約定：「您透過本服務支付您於Apple商店購買數位商品或
    服務產生之交易憑證，係由Apple商店開立。若您對前述交
    易帳款有任何疑慮或主張退款，或對所購買之數位商品或服
    務有任何瑕疵擔保、適法性、使用上或售後服務上之主張時
    ，請您直接與Apple商店聯繫及提出申訴，並依Apple商店所
    載流程處理。」等內容，且該服務條款並明示當被告使用原
    告所提供之行動電話帳單代付服務時，即視為已詳細閱讀並
    同意遵守該服務條款。準此，原告僅係將被告於Apple公司
    之Apple iTunes、Apple Store、Apple Music、iCloud及iB
    ook等商店所購買數位商品或服務之消費金額代付予Apple公
    司，被告有義務依原告出帳之行動電話帳單繳清款項，而系
    爭買賣契約既係存在於被告與Apple公司之間，是縱使被告
    對於其在Apple公司之上述商店所購買之數位商品或服務之
    買賣契約關係成立與否或金額部分有所爭執，亦係應向與其
    成立買賣契約之Apple公司主張或請求返還，此無礙於原告
    就其已代付予Apple公司之款項得請求被告給付之權利，合
    先敘明。
(二)本件被告雖抗辯系爭交易係遭盜刷，並已即時去電原告客服
    人員告知上情等語，並提出新北市政府警察局三重分局光明
    派出所110年3月15日受理案件證明單、新北市政府警察局三
    重分局110年7月20日新北警重刑字第1103758592號函及Appl
    e公司電子郵件等件為據。惟揆諸前揭說明，系爭交易係存
    在於被告與Apple公司之間，原告並無權認定系爭買賣契約
    成立與否，原告既已將以系爭門號行動電話帳單購買系爭數
    位商品或服務之消費金額代付予Apple公司，而被告復未舉
    證證明Apple公司業已以系爭買賣關係不成立而進行退款，
    是原告就其依兩造間行動電話帳單代付服務所代墊予Apple
    公司之款項，自有請求被告給付之權利。被告前開抗辯，自
    不足採。從而，原告請求被告應給付系爭行動電話帳單代付
    款8,400元，洵屬有據。
四、綜上所述，原告依據系爭行動電話帳單代付服務條款之約定
　　，請求被告給付8,400元及自支付命令送達翌日即110年8月3
    日起至清償日止，按年息百分之5計算之利息，為有理由，
    應予准許。
五、本件事證已臻明確，兩造其餘主張、攻擊防禦方法及所提之
    證據，均核與本件判決所認結果不生影響，爰毋庸逐一再加
    論述，附此敘明。　　
六、本件係依小額訴訟程序所為被告敗訴之判決，爰依職權宣告
    假執行。並依民事訴訟法第78條、第436條之19第1項之規定
    ，確定本件訴訟費用額為1,000元，由被告負擔。 
中　　華　　民　　國　　111 　年　　3 　　月　　4 　　日
                      三重簡易庭  法  官  王士珮
以上正本係照原本作成。
如不服本判決，應於送達後20日內，向本院提出上訴狀，並表明
上訴理由（上訴理由應表明1、原判決所違背之法令及具體內容
。2、依訴訟資料可認為原判決有違背法令之具體事實。），如
於本判決宣示後送達前提起上訴者，應於判決送達後20日內補提
上訴理由書（須附繕本），如未於上訴後20日內補提合法上訴理
由書，法院得逕以裁定駁回上訴。
中　　華　　民　　國　　111 　年　　3 　　月　　4 　　日
                                  書記官  楊家蓉